---
title: "R ANOVA"
output:
  html_document:
    df_print: paged
---

```{r setup, include=FALSE}
library(tidyverse)
# https://github.com/statisticsforsocialscience/dataforsocialscience
library(dataforsocialscience)
library(jmv)
library(plotrix)
library(knitr)
```



```{r echo=FALSE}

robo_care %>% 
  filter(gender != "rather not say") %>% 
  t.test(cse ~ gender, data = .)

t_d <- robo_care %>% 
  filter(gender != "rather not say") 

t.test(x = t_d$robo_bed, y = t_d$human_bed, paired = TRUE)


```


# Varianzanalysen


```{r ANOVA}


robo_care %>% 
  ANOVA(dep = "cse", factors = c("gender"),
        effectSize = "partEta",
        postHoc = cse ~ gender,
        emMeans = ~ gender,
        emmPlots = TRUE)

robo_care_d <- robo_care

## Recoding robo_care_d$gender into robo_care_d$gender_rec
robo_care_d$gender_rec <- fct_recode(robo_care_d$gender,
               "keine Angabe" = "rather not say",
               "männlich" = "male",
               "weiblich" = "female")

## Recoding robo_care_d$gender into robo_care_d$gender_rec
robo_care_d$gender_rec <- fct_recode(robo_care_d$gender,
               "keine Angabe" = "rather not say",
               "männlich" = "male",
               "weiblich" = "female")
robo_care_d %>% 
  group_by(gender_rec) %>% 
  summarise(cse_mean  = mean(cse) - 1, 
            count = n(),
            cse_se = std.error(cse)) %>% 
  mutate(cse_ci = cse_se * 1.96) %>% 
  ggplot() +
  aes(x = gender_rec, fill = gender_rec,
      y = cse_mean,
      ymin = cse_mean - cse_ci, 
      ymax = cse_mean + cse_ci,
      group = 1) +
  geom_col(width = 0.4) +
  geom_line() +
  geom_errorbar(width = 0.2) +
  scale_y_continuous(limits = c(0,5), breaks = 0:5) +
  labs(title = "Männer haben eine höhere Kontrollüberzeugung im Umgang mit Technik",
       subtitle = "Mittelwertplot mit 95% Konfidenzintervall",
       x = "Geschlecht",
       y = "Kontrollüberzeugung im Umgang mit Technik [0-5]",
       fill = "Geschlecht")

```


Es gibt Unterschiede zwischen den Geschlechtern in Hinblick auf den KUT (F(2,290)=21.2***, p < .001). Dabei unterscheiden sich aber nur Männer und Frauen im KUT (Unterschied M = 0.738, t(290) = 6.462, p-tukey < .001).





```{r ANCOVA}


robo_care %>% 
  filter(gender != "rather not say") %>% 
  mutate(gender = fct_recode(gender, "male" = "rather not say")) %>% 
  filter(job_type %in% c("student", "employee")) %>% 
  mutate(job_type = fct_recode(job_type, "student" = "unemployed",
                               "student" = "self-employed",
                               "student" = "pensioner")) %>% 
  ancova(dep = "cse", factors = c("gender", "job_type"),
         covs = c("age"), 
        effectSize = "partEta",
        postHoc = cse ~ gender + job_type + gender:job_type,
        emMeans = ~ gender + job_type + gender:job_type,
        emmPlots = TRUE)


```


```{r}
robo_care %>% 
  filter(gender != "rather not say") %>% 
  mutate(gender = fct_recode(gender, "male" = "rather not say")) %>% 
  filter(job_type %in% c("student", "employee")) %>% 
  mutate(job_type = fct_recode(job_type, "student" = "unemployed",
                               "student" = "self-employed",
                               "student" = "pensioner")) %>% 
  mancova(deps = c("human_care_pref", "robot_care_pref"),
          factors = c("gender", "job_type"),
          covs = c("age"))


robo_care %>% 
  filter(gender != "rather not say") %>% 
  mutate(gender = fct_recode(gender, "male" = "rather not say")) %>% 
  filter(job_type %in% c("student", "employee")) %>% 
  group_by(gender, job_type) %>% 
  summarise(ht = mean(human_care_pref, na.rm = TRUE), 
            rt = mean(robot_care_pref, na.rm = TRUE)) %>% 
  pivot_longer(cols = c(ht, rt),
               names_to = "trost_by",
               values_to = "value") %>% 
  ggplot() +
  aes(x = gender, y = value, color = job_type, 
      shape = trost_by, 
      group = interaction(job_type, trost_by)) +
    geom_point(size = 3) +
    geom_line() +
  facet_wrap(~ trost_by)

```

